cs: Rotace goba: Obousměrná (CW/CCW); Pouze po směru hodinových ručiček; Pouze proti směru hodinových ručiček; Bez rotace; Ostatní
sk-SK: Rotácia gobo vložky: Obojsmerná (CW/CCW); Iba v smere hodinových ručičiek; Iba proti smeru hodinových ručičiek; Bez rotácie; Iné
zh-CN: 图案片旋转方式: 双向（顺时针/逆时针）; 仅顺时针; 仅逆时针; 无旋转; 其他
ja: ゴボウの回転: 双方向 (CW/CCW); 時計回りのみ; 反時計回りのみ; 回転なし; その他
nl: Gobo rotatie: In twee richtingen (met de klok mee/tegen de klok in); Alleen met de klok mee; Alleen tegen de klok in; Geen rotatie; Anders
sl-SI: Rotacija gobo šablone: Dvosmerno (v smeri/v nasprotni smeri urinega kazalca); Samo v smeri urinega kazalca; Samo v nasprotni smeri urinega kazalca; Brez vrtenja; Drugo
nb: Gobo-rotasjon: Toveis (med/mot klokken); Kun med klokken; Kun mot klokken; Ingen rotasjon; Annet
pt-BR: Rotação do gobo: Bidirecional (horário/anti-horário); Apenas sentido horário; Apenas sentido anti-horário; Sem rotação; Outro
ko: 고보 회전: 양방향(CW/CCW); 시계 방향 전용; 반시계 방향 전용; 회전 없음; 기타
it: Rotazione del gobo: Bidirezionale (orario/antiorario); Solo senso orario; Solo senso antiorario; Nessuna rotazione; Altro
es: Rotación de gobo: Bidireccional (horario/antihorario); Solo en sentido horario; Solo en sentido antihorario; Sin rotación; Otra
hu: Gobó forgatása: Kétirányú (CW/CCW); Csak óramutató járásával megegyező; Csak óramutató járásával ellentétes; Nincs forgatás; Egyéb
bg-BG: Въртене на гобо шаблона: Двупосочна (по/обратно на часовниковата стрелка); Само по часовниковата стрелка; Само обратно на часовниковата стрелка; Без ротация; Друго
vi: Khả năng xoay của Gobo: Hai chiều (Cùng/ngược chiều kim đồng hồ); Chỉ cùng chiều kim đồng hồ; Chỉ ngược chiều kim đồng hồ; Không xoay; Khác
lt-LT: Gobo sukimas: Dvikryptis (pagal / prieš laikrodžio rodyklę); Tik pagal laikrodžio rodyklę; Tik prieš laikrodžio rodyklę; Nesisuka; Kita
da: Gobo-rotation: Tovejs (med uret/mod uret); Kun med uret; Kun mod uret; Ingen rotation; Anden
el: Περιστροφή Gobo: Αμφίδρομη (Δεξιόστροφα/Αριστερόστροφα); Μόνο δεξιόστροφα; Μόνο αριστερόστροφα; Χωρίς περιστροφή; Άλλο
ru: Вращение гобо: Двунаправленное (по/против часовой стрелки); Только по часовой стрелке; Только против часовой стрелке; Без вращения; Другое
pt-PT: Rotação do Gobo: Bidirecional (horário/anti-horário); Apenas sentido horário; Apenas sentido anti-horário; Sem rotação; Outro
hr-HR: Rotacija goboa: Dvosmjerno (smjer kazaljke na satu / suprotan smjer); Samo u smjeru kazaljke na satu; Samo u smjeru suprotnom od kazaljke na satu; Nema rotacije; Ostalo
th: การหมุนของโกโบ: สองทิศทาง (ตามเข็ม/ทวนเข็มนาฬิกา); ตามเข็มนาฬิกาเท่านั้น; ทวนเข็มนาฬิกาเท่านั้น; ไม่หมุน; อื่นๆ
fi: Gobon kierto: Kaksisuuntainen (myötä-/vastapäivään); Vain myötäpäivään; Vain vastapäivään; Ei kiertoa; Muu
de: Gobo-Rotation: Bidirektional (im und gegen den Uhrzeigersinn); Nur im Uhrzeigersinn; Nur gegen den Uhrzeigersinn; Keine Rotation; Andere
en: Gobo rotation: Bidirectional (CW/CCW); Clockwise only; Counterclockwise only; No rotation; Other
fr: Rotation du gobo: Bidirectionnelle (horaire/antihoraire); Sens horaire uniquement; Sens antihoraire uniquement; Aucune rotation; Autre
ro-RO: Rotația gobo-urilor: Bidirecțional (orar/antiorar); Doar în sens orar; Doar în sens antiorar; Fără rotație; Altele
tr: Gobo rotasyonu: İki yönlü (CW/CCW); Sadece saat yönü; Sadece saat yönünün tersi; Döndürme yok; Diğer
sv: Gobo-rotation: Tvåvägs (medurs/moturs); Endast medurs; Endast moturs; Ingen rotation; Annan
pl: Obrót gobo: Dwukierunkowy (CW/CCW); Tylko zgodnie z ruchem wskazówek zegara (CW); Tylko przeciwnie do ruchu wskazówek zegara (CCW); Brak obrotu; Inny
zh-TW: 圖案片旋轉: 雙向 (順時針/逆時針); 僅限順時針; 僅限逆時針; 不旋轉; 其他